臺灣高等法院刑事判決
111年度上訴字第857號
上　訴　人　
即　被　告　塗生福　
　　　　　　　　　　
　　　　　　　　　　
　　　　　　　　　　
　　　　　　賴斯廷　
　　　　　　　　　　
　　　　　　　　　　
　　　　　　　　　　
上列上訴人等因傷害案件，不服臺灣桃園地方法院110年度訴字
第289號，中華民國111年1月19日第一審判決（起訴案號：臺灣
桃園地方檢察署109年度偵字第25644號），提起上訴，本院判決
如下：
    主  文
上訴駁回。
塗生福、賴斯廷均緩刑貳年。
    理  由
一、經本院審理結果，認第一審判決對被告塗生福、賴斯廷共同
    犯傷害罪，判處被告塗生福有期徒刑3月、被告賴斯廷有期
    徒刑4月，如易科罰金，均以新臺幣（下同）1,000元折算1
    日，認事用法及量刑均無違法或不當，應予維持，並引用附
    件原判決記載之犯罪事實、證據及理由，證據部分另補充被
    告塗生福於本院審理中坦承有對告訴人黃○唐手臂以下部位
    拉扯等語（見本院卷第56、58頁），被告賴斯廷於本院審理
    中坦承有傷害告訴人等語（見本院第58頁）。
二、被告2人上訴意旨略以：被告2人已與告訴人達成和解，請求
    判決無罪等語。惟被告2人確有傷害告訴人之犯行，事證明
    確，原審認定被告2人犯傷害罪，並無不當，且被告2人係於
    原審判決後始行和解，原審未能斟酌於此所為量刑，亦無不
    妥或過重之處，被告上訴為無理由，應予駁回。
三、查被告2人前均未曾因故意犯罪而受有期徒刑以上刑之宣告
    ，有本院被告前案紀錄表在卷可查，其等於原審判決後已與
    告訴人達成和解，願向告訴人道歉，並保證日後絕不再有任
    何報復之舉動，否則願賠償告訴人100萬元，而告訴人亦同
    意不再追究被告2人之刑事責任，並請求法院給予被告2人緩
    刑之宣告，有111年2月7日和解書在卷可稽（參本院卷第25
    至26頁），本院考量被告2人係為塗○芸處理與告訴人間之感
    情糾紛，因一時衝動始肇生本案，歷此教訓應知警惕而無再
    犯之虞，其所受之刑之宣告以暫不執行為適當，爰併依刑法
    第74條第1項第1款之規定諭知緩刑2年，以利自新。
據上論斷，應依刑事訴訟法第368條、第373條，判決如主文。
本案經檢察官楊挺宏提起公訴，檢察官陳慧玲到庭執行職務。
中　　華　　民　　國　　111 　年　　5 　　月　　31　　日
                  刑事第八庭  審判長法　官  陳世宗
                                    法　官  呂寧莉
                                    法　官  林呈樵
以上正本證明與原本無異。
如不服本判決，應於收受送達後20日內向本院提出上訴書狀，其
未敘述上訴之理由者並得於提起上訴後20日內向本院補提理由書
（均須按他造當事人之人數附繕本）「切勿逕送上級法院」。
                                    書記官 謝雪紅
中　　華　　民　　國　　111 　年　　5 　　月　　31　　日
附錄：本案論罪科刑法條全文
中華民國刑法第277條
傷害人之身體或健康者，處5年以下有期徒刑、拘役或50萬元以
下罰金。
犯前項之罪，因而致人於死者，處無期徒刑或7年以上有期徒刑
；致重傷者，處3年以上10年以下有期徒刑。

附件：臺灣桃園地方法院110年度訴字第289號刑事判決
臺灣桃園地方法院刑事判決
110年度訴字第289號
公　訴　人　臺灣桃園地方檢察署檢察官  
被　　　告　塗生福　
　　　　　　　　　　
　　　　　　　　　　
　　　　　　賴斯廷　
　　　　　　　　　　
　　　　　　　　　　
　　　　　　　　　　
上列被告因傷害案件，經檢察官提起公訴（109年度偵字第25644
號）及移送併辦（109年度偵字第33284號），本院判決如下：
    主  文
塗生福共同犯傷害罪，處有期徒刑參月，如易科罰金，以新臺幣
壹仟元折算壹日。
賴斯廷共同犯傷害罪，處有期徒刑肆月，如易科罰金，以新臺幣
壹仟元折算壹日。
    事  實
一、塗生福為塗○芸（現已更名為塗○靈）之父，塗○芸與黃○唐原
    為男女朋友，同居在○○市○○區○○○路**號*樓之203號室（下
    稱本案租屋處）。因塗○芸與黃○唐有感情糾紛，塗生福於民
    國109年6月5日晚間10時許，偕同賴斯廷前往上址，竟基於
    傷害之犯意聯絡，塗生福以徒手方式，賴斯廷則以徒手及持
    掃把、電暖器方式共同毆打黃○唐身體各處，致黃○唐受有頭
    部鈍傷、臉部損傷、胸部挫傷、腹部挫傷、背部挫傷及擦傷
    、四肢擦傷及左上臂撕裂傷等傷害。
二、案經黃○唐訴由桃園市政府警察局龜山分局移送暨訴由臺灣
    桃園地方檢察署檢察官偵查起訴及移送併辦。
    理  由
壹、程序方面：
    本判決援引之供述及非供述證據，均係依法取得，並經本院
    於審理期日踐行合法之調查，被告2人及檢察官迄本院言詞
    辯論終結前，均未爭執其證據能力，自得採為判決之基礎。
貳、實體方面
一、認定事實及理由及依據：
　　訊據被告2人固均坦承於上開時、地與告訴人黃○唐有肢體上
    之拉扯，惟矢口否認有何傷害犯行，被告塗生福辯稱：當天
    我是要帶我女兒塗○芸離開，但是告訴人不同意，所以我與
    告訴人發生口角及推擠，我也因此受傷，只是我沒有去驗傷
    ，而被告賴斯廷是看到告訴人要打我，所以來幫我，且我患
    有口腔惡性腫瘤，沒有力氣去打告訴人云云。又被告賴斯廷
    辯稱：當天告訴人與被告塗生福在拉扯，我要去把他們拉開
    ，告訴人就拿電暖器來攻擊我，我很生氣，才把電暖器丟回
    去，後來告訴人又拿鋁製的拖把柄來攻擊我，我就把拖把搶
    過來打回去，我是與告訴人互毆，我也有受傷，只是因為告
    訴人於案發當天說他要和解，所以我沒有去驗傷；另本案發
    生日為109年6月5日，但告訴人卻於109年6月5日及109年6月
    7日均有前往醫院驗傷，兩次驗傷時間已間隔數十小時，實
    難認告訴人所受之傷勢均由我造成；況我患有疑似解離症或
    轉化症，於本案案發時係發病期，始為本案行為云云。經查
    ：
 ㈠ 被告塗生福與塗○芸為父女關係，而塗○芸與告訴人原為男女
   朋友，同居在本案租屋處，被告塗生福於109年6月5日晚間10
   時許，偕同被告賴斯廷前往上址，在上址徒手及持掃把、電
   暖器毆打告訴人身體各處，致告訴人成傷乙節，迭據證人即
   告訴人黃○唐於警詢時證稱：因為我與前同居人塗○芸有感情
   糾紛，她的父親（即被告塗生福）夥同友人（即被告賴斯廷
   ）到本案租屋處持棍棒及電暖器毆打我，棍棒打斷後才改用
   徒手毆打我，我都沒有還手，我只有用手抵擋他們的毆打，
   造成我頭部鈍傷、臉部損傷、胸部挫傷、腹部挫傷、背部挫
   傷及擦傷、四肢擦傷等語【見臺灣桃園地方檢察署109年度偵
   字第25644號卷（下稱25644號卷）第31頁至第32頁】；於偵
   查中證稱：當天塗○芸跟我說她要去樓下便利商店拿她忘記的
   提款卡，沒多久她就帶她爸爸及另一位男子上來，一進來就
   開始打我，他們拿放在樓梯間的掃把，打到都斷裂，因為打
   斷有尖刺的部分，被告賴斯廷還拿掃把斷裂的地方朝我刺過
   來，我用左手去擋等語（見25644號卷第87頁）；於本院審理
   中證稱：於109年6月5日晚間10時多時，塗○芸接到一通電話
   後跟我說，7-11打電話跟她說她的提款卡忘記拿，叫她趕快
   去把提款卡拿回來，塗○芸該時其實是去帶被告2人到本案租
   屋處，被告賴斯廷拿著掃把，一進門就開始打我，連電暖器
   也拿起來摔，後來掃把的木棍還有斷掉，並因此將我的左上
   臂皮膚和肌肉劃開，被告2人一進門就一直打，我只能一直擋
   ，沒有還手，我當天就有去醫院急診，並於109年6月7日又去
   醫院縫合我左上臂的傷口等語明確（見本院訴字卷第127頁至
   第136頁）。衡以告訴人與被告2人間素未謀面，復於本院審
   理中經具結程序擔保其證言之可信性，衡情實無甘冒較被告2
   人被訴之傷害罪更重之偽證罪責而設詞構陷被告於罪之動機
   或必要，且證詞內容詳盡而未見渲染、矛盾，就其主要證述
   內容均相符合；又參以被告賴斯廷亦自承曾持屋內之電暖器
   朝告訴人丟擲，並持拖把毆打告訴人等節（見本院訴字卷第8
   6頁至第89頁、第157頁），亦即坦承曾以電暖器及棍棒類之
   物當成攻擊告訴人之工具；並佐以警方到場時，被告賴斯廷
   曾表示告訴人身上之傷勢為其毆打所致，且該時告訴人左上
   臂有明顯傷口並流鮮血及臉部有明顯傷勢等節，亦有檢察事
   務官勘驗員警密錄器檔案所製之勘驗筆錄暨影像截圖及員警
   職務報告附卷可參（見25644號卷第125頁、第155頁至第159
   頁），可見告訴人之前開所證之詞當係基於事實所為之陳述
   ，應值採信，此部分事實堪以認定。
 ㈡ 又告訴人遭毆打後，旋即於同日晚間11時57分許至長庚醫療
   財團法人林口長庚紀念醫院（下稱長庚醫院）進行驗傷，告
   訴人當時受有頭部鈍傷、臉部損傷、胸部挫傷、腹部挫傷、
   背部挫傷及擦傷、四肢擦傷等情，此有長庚醫院診斷證明書
   及該院於109年10月19日函檢送之急診病歷資料附卷可參（見
   25644號卷第39頁、第137頁至第153頁）；而經本院函查告訴
   人之驗傷情形，據長庚醫院以110年10月22日長庚院林字第11
   00951144號函覆：告訴人109年6月5日因頭部鈍傷、胸部挫傷
   、腹部挫傷、背部擦挫傷、四肢擦傷至本院急診就醫，經安
   排影像檢查及處方藥物治療後離院，因上述傷勢均較表面及
   淺層，故較可能為新傷等語，此有前開函文附卷可參（見本
   院訴字卷第99頁），且客觀上開診斷證明書所載傷勢、位置
   與以電暖器、掃把及徒手持續毆打告訴人所造成之傷害程度
   及告訴人指訴受害之情狀相符，足認告訴人所受之前揭傷害
   應屬被告2人之前揭毆打行為所致甚明。除此之外，告訴人又
   於109年6月7日再次前往長庚醫院急診進行傷口縫合，並經該
   院診斷為左上臂撕裂傷（5公分長）等節，亦有長庚醫院診斷
   證明書附卷可查（見25644號卷第37頁），而告訴人稱此傷亦
   為被告2人於109年6月5日所致，僅係原想休養幾日待傷口自
   行癒合，未料傷口過大，難以自行癒合而疼痛不已，始於109
   年6月7日再次前往長庚醫院進行傷口縫合等語，而觀諸案發
   當日到場員警密錄器檔案畫面，可知告訴人該時左上臂即有
   撕裂傷之傷口，且正流出鮮血，此有前開密錄器檔案之影像
   截圖在卷可查（見25644號卷第159頁）；又參以告訴人所提
   出之傷勢照片所示，告訴人之頭部、臉部、腹部、背部及四
   肢均有擦挫傷，甚且左上臂有數公分長之撕裂傷口，而照片
   中所示告訴人之頭部、臉部、腹部、背部及四肢有擦挫傷部
   分，即與告訴人於109年6月5日經長庚醫院診斷結果告訴人受
   有頭部鈍傷、胸部挫傷、腹部挫傷、背部擦挫傷、四肢擦傷
   等傷勢乙節相符，此有傷勢照片及長庚醫院診斷證明書附卷
   可稽（見25644號卷第39頁、第41頁至第55頁），可知前開照
   片應為告訴人於109年6月5日當日遭被告2人毆打成傷後所拍
   攝，堪認告訴人左上臂之數公分長之撕裂傷口，亦為被告2人
   於該日之傷害行為所致，更證告訴人所言非虛，告訴人確有
   於上揭時、地遭被告2人毆打，造成其受有頭部鈍傷、胸部挫
   傷、腹部挫傷、背部擦挫傷、四肢擦傷及左上臂撕裂傷之事
   實，已堪認定。
 ㈢ 至證人塗○芸雖於本院審理時證稱：當天被告塗生福及告訴人
   有發生口角，告訴人要打被告塗生福，我有去幫被告塗生福
   阻擋，我的手還因此受傷流血，被告賴斯廷見狀去把他們拉
   開來，後來被告賴斯廷及告訴人就打在一起，是告訴人先打
   人，而告訴人左上臂之撕裂傷為他自己撞到東西所導致云云
   （見本院訴字卷第142頁至第145頁）。然證人塗○芸又證稱：
   就我所知當日好像沒有人拿現場的電暖器當武器來毆打告訴
   人，且沒有看到任何人拿類似拖把或掃把的物品毆打告訴人
   云云（見本院訴字卷第145頁至第146頁），此已與被告賴斯
   廷於本院審理中自承其有持拖把毆打告訴人，並朝告訴人丟
   擲電暖器等節不符（見本院訴字卷第86頁至第88頁、第157頁
   ），顯見證人塗○芸之證詞已有迴護被告2人之嫌。再審酌證
   人塗○芸為被告塗生福之女兒，而告訴人為證人塗○芸之前男
   友，且告訴人與證人塗○芸間有感情糾紛，業如前述，並有臺
   灣宜蘭地方法院民事通常保護令在卷足參（見25644號卷第12
   7頁至第135頁），是自難期待證人塗○芸於本院作證時，能為
   公正無偏頗之證述，故證人塗○芸之證詞之憑信性既有所疑慮
   ，自無法為有利於被告2人之認定。
 ㈣ 又被告塗生福雖辯稱其患有疾病，並無可能對告訴人有何傷
   害行為，並提出長庚醫院及醫療財團法人羅許基金會羅東博
   愛醫院診斷證明書（見本院訴字卷第79頁、第81頁）為證。
   然觀諸前開診斷證明書，雖可知被告塗生福於95年12月8日曾
   罹患口腔惡性腫瘤入院治療，並於99年6月22日因右側頰黏膜
   惡性腫瘤入院治療，然口腔惡性腫瘤之病灶係在口腔，應不
   至於對於四肢之活動能力有重大之影響，是無法僅因被告塗
   生福罹患口腔惡性腫瘤即認其無力毆打告訴人，是自不得依
   此為有利於被告塗生福之認定。
 ㈤ 另被告2人雖辯稱，當天告訴人不肯被告塗生福將證人塗○芸
   帶走，而要毆打被告塗生福，被告賴斯廷要將該2人拉開，因
   遭告訴人持電暖爐及鋁製拖把攻擊，被告賴斯廷才將電暖器
   及鋁製拖把搶下，並以此毆打告訴人，被告2人當天亦有遭告
   訴人毆傷，是被告賴斯廷之行為係屬正當防衛云云。惟查：
  1.然被告賴斯廷於案發後員警到場時，曾表示：「你這些傷啦
    （閩南語），恁北給你打的啦（閩南語，並手指自己），你
    要告我傷害還是和解啦」等語，並徒手毆打告訴人之左臉頰
    等節，此有員警密錄器檔案影像之勘驗筆錄暨截圖附卷可查
    （見25644號卷第156頁至第157頁），倘該時被告2人係因遭
    告訴人毆打且成傷始反擊，衡情其等於員警到達現場後，應
    係積極向警方澄清係告訴人先出手攻擊，且其等亦因此受傷
    ，並進而表明要對告訴人提出傷害告訴，然本案卻未見被告
    2人表明曾遭告訴人毆打並成傷之事，甚且被告賴斯廷僅向
    員警表示告訴人身上之傷勢為其所為，並詢問告訴人是否要
    提出傷害告訴或是要和解，實難認告訴人該時亦有攻擊被告
    2人之舉。再參以被告賴斯廷於本院審理時供稱員警在前開
    處所門外時，其曾向告訴人稱「警察來了，你有靠山」等語
    （見本院審訴卷第77頁），倘該時告訴人曾動手毆打被告2
    人，則員警到場則會發現告訴人之傷害犯行，告訴人理應不
    會期待員警到場，員警更不會是告訴人之「靠山」，然被告
    賴斯廷卻對告訴人稱「警察來了，你有靠山」，可推知該時
    告訴人應係處於挨打之角色，亟需員警到場救援，益證告訴
    人稱本案為被告2人單方面之攻擊應較為可採。況被告2人自
    始均未提出傷勢照片或診斷證明書等事證以證明其等於案發
    當日亦受有傷害，且參員警職務報告，其上僅記載告訴人當
    時手臂及臉部有明顯傷勢等節（見25644號卷第125頁），並
    未提及被告2人該時亦有受傷，是被告2人前開辯稱係告訴人
    先攻擊其2人，其等因此受有傷害等節，顯不足採。
  2.再者證人即告訴人黃○唐於偵查及本院審理中均證稱：當天
    是證人塗○芸將被告2人帶至本案租屋處等語（見25644號卷
    第87頁，本院訴字卷第134頁），核與證人塗○芸於本院審理
    中之證述相符（見本院訴字卷第141頁），且為被告所是認
    ，可見證人塗○芸之行動自由並未被告訴人所限制。且倘證
    人塗○芸無法自由行動，故而被告2人前往該處之目的係要帶
    離證人塗○芸，則證人塗○芸該時既已順利離開本案租屋處，
    實無必要再帶被告2人返回本案租屋處。退步而言，倘被告2
    人僅係要陪同證人塗○芸返回租屋處拿取物品，參諸其等既
    認為告訴人為限制證人塗○芸行動自由之人，其等應可事先
    想見告訴人必會阻攔證人塗○芸收拾其自身物品後離去，則
    理應先報警，待警到場後，請警陪同其等前往前開租屋處拿
    取物品，如此始得順利達成其等欲取回證人塗○芸物品並帶
    同其離去之目的，然被告2人卻於證人塗○芸離開本案租屋處
    後，並未於警方之陪同下，偕同證人塗○芸返回本案租屋處
    ，顯然被告2人之目的並非係要取回證人塗○芸置於本案租屋
    處內之物品。至員警雖於案發後確實有到現場，然參諸員警
    職務報告所載，其係至本案租屋處處理吵架糾紛，報案人為
    塗○芸等節（見25644號卷第125頁），可見本案係被告2人與
    告訴人發生衝突後，塗○芸始報警，並非被告2人於進屋前即
    先行聯繫警方到場，併此敘明。
　3.按刑法第23條規定之正當防衛要件，必須對於現在不法之侵
    害始得為之，侵害業已過去，即無正當防衛可言。至彼此互
    毆，又必以一方初無傷人之行為，因排除對方不法之侵害而
    加以還擊，始得以正當防衛論。故侵害已過去後之報復行為
    ，與無從分別何方為不法侵害之互毆行為，均不得主張防衛
    權（最高法院104年度台上字第1000號判決意旨參照）。本
    案在被告2人動手攻擊告訴人前後，並無事證顯示告訴人先
    主動或被動攻擊被告2人之行為存在，或證人塗○芸之行動自
    由遭受限制之情形，自難認被告2人在攻擊告訴人前，有何
    不法之侵害之情形存在，是被告2人徒手或以電暖器及掃把
    毆打告訴人，其所為難認係為排除對方侵害之行為，故難認
    其行為並無傷人之意，自無從主張正當防衛，是其等有傷害
    告訴人之事實，洵堪認定。
 ㈥ 被告賴斯廷固又辯稱其患有疑似解離症或轉化症，於本案案
   發時係發病期云云，並提出天主教靈醫會醫療財團法人羅東
   聖母醫院（下稱羅東聖母醫院）診斷證明書為證（見本院訴
   卷第69頁）。惟按行為時因精神障礙或其他心智缺陷，致不
   能辨識其行為違法或欠缺依其辨識能力而行為之能力者，不
   罰；行為時因精神障礙或其他心智缺陷，致其辨識行為違法
   或依其辨識而行為之能力，顯著減低者，得減輕其刑，刑法
   第19條第1項、第2項固分別定有明文。又依刑法第19條規定
   ，刑事責任能力，係指行為人犯罪當時，理解法律規範，辨
   識行為違法之意識能力，與依其辨識而為行為之控制能力。
   惟查，參以被告賴斯廷所提出之診斷證明書，僅記載被告賴
   斯廷罹有上開疾病，至該等疾病與被告賴斯廷於案發當時辨
   識行為違法或依其辨識而為行為之能力間有何直接關連，是
   否足以影響被告賴斯廷於案發當時辨識行為違法之能力等各
   事項，均付諸闕如，能否僅憑上開診斷證明書所載內容，逕
   予認定被告賴斯廷於案發當時辨識行為違法之能力欠缺或減
   低，本屬有疑。再者，據羅東聖母醫院之函覆表示：被告賴
   斯廷於110年8月16日至本院精神科門診接受初診，主訴近期
   内因被附身症狀而導致與他人之身體衝突，並於門診主動展
   示其被附身現象，由於只是主觀陳述，難以判定真偽，僅能
   暫以疑似解離症視之，仍須更多客觀證據或長期觀察，由於
   其診斷未定，因此並未開立任何治療藥物，且其之後未再接
   受複診等語，此有該院110年9月28日天羅聖民字第110000078
   5號函附卷可參（見本院訴字卷第93頁），是被告賴斯廷於案
   發後逾1年始至該院就診，實難依此認定被告賴斯廷於案發時
   之精神狀態。再者觀諸檢察事務官當庭勘驗監員警密錄器檔
   案所製之勘驗筆錄暨影像截圖所示，被告賴斯廷於員警到場
   後能與告訴人正常對話，並朝告訴人攻擊等情（25644號卷第
   155頁至第159頁），其行止顯具目的性，乃基於意識下所為
   ，且佐以被告賴斯廷於案發後之偵查期間，尚且知悉否認犯
   行，且對於案發當時之情境、犯罪動機均能詳細回答等情，
   顯見其於案發當時之精神狀況及意識並無脫離現實之情形，
   自應具備依其辨識而為行為之能力，洵無辨識行為能力欠缺
   或減低之情事。此外，並無其他證據足認被告賴斯廷因罹患
   精神疾病而於本案行為時有辨識能力喪失或顯著降低之情。
   準此，應認被告賴斯廷於本件傷害行為時，仍保有相當程度
   之認知功能，對外界事務仍有知覺、理會及自由決定意思之
   能力，自無刑法第19條規定之適用。
 ㈦ 駁回調查證據之聲請:
  1.按當事人、代理人、辯護人或輔佐人聲請調查之證據，法院
    認為不必要者，得以裁定駁回之；而與待證事實無重要關係
    者、同一證據再行聲請者，應認為不必要，刑事訴訟法第16
    3條之2第1項、第2項第2款、第3款、第4款分別定有明文。
  2.被告賴斯廷雖聲請傳喚案發當日，其等前往派出所洽談此事
    時之在場員警到庭作證，及調閱派出所內之監視錄影畫面。
    惟被告賴斯廷聲請傳喚證人及調閱監視錄影畫面之目的，僅
    係要證明告訴人當日有在派出所向被告塗生福及塗○芸下跪
    ，可知被告2人並無毆打告訴人之情形。然被告2人確實有毆
    打告訴人之行為已認定如前，是縱使告訴人曾於案發當日向
    被告塗生福或塗○芸下跪，亦無礙本院之認定。況下跪之情
    形甚多，且告訴人與塗○芸間已有多起糾紛，此觀臺灣宜蘭
    地方法院109年度家護字第201號裁定自明（見25644號卷第1
    27頁至第135頁），自無法排除告訴人係因其與塗○芸間之糾
    紛而對其等下跪，實難僅因告訴人曾下跪即為有利於被告2
    人之認定。故而被告賴斯廷此部分聲請顯無必要，應予駁回
    。
 ㈧ 綜上，被告2人前開辯解，無非事後卸責之詞，委無足採。本
   案事證明確，被告傷害犯行洵堪認定，應予依法論科。
二、論罪科刑：
 ㈠ 核被告2人所為，均係犯刑法第277條第1項之普通傷害罪。被
   告2人於事實欄一所載時、地，多次徒手、持電暖器及掃把攻
   擊、毆打告訴人之舉，均係基於同一犯罪目的而行之，各行
   為間之獨立性極為薄弱，且侵害同一法益，依一般社會健全
   觀念，難以強行分開，在刑法評價上，無從分割各別論擬，
   以視為數個舉動之接續施行，合為包括之一行為予以評價，
   較為合理，是屬接續犯，而為包括之一罪。被告2人之傷害行
   為，因而導致告訴人受有「左上臂撕裂傷」部分固未據檢察
   官起訴，惟此部分與起訴論罪科刑部分，有接續犯之關係，
   自為起訴效力所及，本院應併予審判。
 ㈡ 被告2人就本案犯行，有犯意聯絡及行為分擔，為共同正犯。
 ㈢ 爰以行為人責任為基礎，審酌被告2人僅因塗○芸與告訴人有
   感情糾紛，即暴力相向，徒手或持電暖器及掃把之方式，傷
   害告訴人，使其受有前開傷勢，足見其自我情緒管理、控制
   能力均顯較薄弱，且法紀觀念淡薄，滋生社會暴戾之氣，所
   為非是，且犯後否認犯行，態度非佳，兼衡其犯罪動機、目
   的、手段、犯罪情節、告訴人所受傷害之嚴重程度、犯罪所
   生危害、迄今尚未賠償告訴人之損害、智識程度及家庭經濟
   狀況等一切情狀，分別量處如主文所示之刑，並諭知易科罰
   金之折算標準。
 ㈣ 至被告賴斯廷雖請求給予緩刑之宣告云云。惟按未曾因故意
   犯罪受有期徒刑以上刑之宣告者，受2年以下有期徒刑、拘役
   或罰金之宣告，認以暫不執行為適當者，得宣告2年以上5年
   以下之緩刑，刑法第74條第1項定有明文。又緩刑之宣告，除
   應具備刑法第74條所定條件外，並須有可認為以暫不執行刑
   罰為適當之情形，始得為之。法院對於具備緩刑要件之刑事
   被告，是否以暫不執行刑罰為適當，應由法院就被告之性格
   、犯罪狀況、有無再犯之虞及能否由於刑罰之宣告而策其自
   新等一切情形，予以審酌裁量，屬法院裁判時得依職權裁量
   之事項，當事人不得以原審未諭知緩刑指為違背法令（最高
   法院109年度台上字第4267號判決意旨參照）。查被告賴斯廷
   毆打告訴人行為，對告訴人造成相當之危害，且被告賴斯廷
   案發後矢口否認有何傷害犯行，是難認被告賴斯廷有何暫不
   執行刑罰為適當之情形，為充分矯正其偏差觀念，認被告賴
   斯廷仍有執行刑罰之必要，爰不予宣告緩刑。
三、沒收部分：
    按供犯罪所用、犯罪預備之物或犯罪所生之物，屬於犯罪行
    為人者，得沒收之，刑法第38條第2 項前段定有明文。未扣
    案之電暖爐及掃把雖為被告2人犯罪所用之物，然非被告2人
    所有之物，爰不予宣告沒收。
四、臺灣桃園地方法院檢察署以109年度偵字第33284號移送併辦
    部分，與本案起訴書所載之犯罪事實相同，本院已併予審究
    ，附此敘明。
據上論斷，應依刑事訴訟法第299條第1項前段，判決如主文。
本案經檢察官楊挺宏提起公訴及移送併辦，檢察官林曉霜到庭執
行職務。
中　　華　　民　　國　　111 　年　　1 　　月　　19　　日
            刑事第八庭    審判長法　官　許雅婷
　　　　　　　　　
　　　　　　　　                法  官  葉作航
　　　　　　　　　
　　　　　　　　　              法  官  徐雍甯         
以上正本證明與原本無異。
如不服本判決應於收受判決後20日內向本院提出上訴書狀，並應
敘述具體理由。其未敘述上訴理由者，應於上訴期間屆滿後20日
內向本院補提理由書(均須按他造當事人之人數附繕本)「切勿逕
送上級法院」。 
                                書記官  施懿珊 
中　　華　　民　　國　　111 　年　　1 　　月　　19　　日
附錄本案論罪科刑法條：
中華民國刑法第277條傷害
人之身體或健康者，處5年以下有期徒刑、拘役或50萬元以下罰
金。
犯前項之罪，因而致人於死者，處無期徒刑或 7 年以上有期徒
刑；致重傷者，處 3 年以上 10 年以下有期徒刑。